【裁判字號】    90,易,87
【裁判日期】    900619
【裁判案由】    違反毒品危害防制條例
【裁判全文】
臺灣屏東地方法院刑事判決                              九十年度易字第八七號
    公  訴  人  臺灣屏東地方法院檢察署檢察官
    被      告  甲○○
右被告因違反毒品危害防制條例案件，經檢察官提起公訴（八十九年度毒偵字第二二
八四號）及移送併辦（九十年度毒偵字第七○八號），本院判決如左：
    主  文
甲○○連續施用第二級毒品，累犯，處有期徒刑壹年伍月。扣案之安非他命貳小包（
毛重零點陸公克）、安非他命吸食器貳組、玻璃管參支、酒精燈壹個、安非他命壹小
包（毛重壹點五公克），均沒收銷毀之。
    事  實
一、甲○○曾有違反麻醉藥品管理條例、竊盜、贓物等前科，並因竊盜案件，經判處
    有期徒刑八月確定，甫於八十九年二月二十八日執行完畢，又因施用毒品案件，
    經本院裁定觀察勒戒後，因無繼續施用毒品傾，由台灣屏東地方法院檢察署檢察
    官以八十七年度偵字第五五一五號、第五七八七號為不起訴處分確定。復再因施
    用毒品案件，經裁定觀察勒戒後，因有繼續施用傾向，經台灣屏東地方法院檢察
    署檢察官提起公訴，由本院以八十八年度易字第一六五號判處有期徒刑九月確定
    ，且於八十九年一月二十七日執行強制戒治期滿。詎甲○○猶不知悔改，又基於
    施用第二級毒品安非他命概括犯意，連續（一）先自八十九年八月間起，至八十
    九年十月三十日止，在屏東縣內埔鄉○○村○○街四二一巷十二號住處內，連續
    施用第二級毒品安非他命多次，嗣於八十九年十月三十一日十一時十五分，在上
    揭住處為警查獲，並扣得之安非他命貳小包（毛重零點陸公克）、安非他命吸食
    器壹組、玻璃管參支、酒精燈壹個。（二）次於九十年四月一日二十三時許，復
    在上揭住處施用安非他命一次，為警於九十年四月五日二十三時許查獲，並扣得
    安非他命壹小包（毛重壹點五公克）、安非他命吸食器壹組。
二、案經屏東縣警察局內埔分局移送台灣屏東地方法院檢察署檢察官偵查起訴及移送
    併辦。
    理  由
一、訊據被告就上揭事實欄一（一）犯行坦承不諱，就事實欄一（二）辯稱：伊今年
    未曾施用毒品云云。經查：被告就事實欄一（一）部分犯行，採其尿液送屏東縣
    衛生局鑑驗結果，呈甲基安非他命陽性反應，此有屏東縣衛生局號煙毒及麻醉藥
    品類委託檢驗結果通知書一紙附卷可稽，復有安非他命貳小包（毛重零點陸公克
    ）、安非他命吸食器壹組、玻璃管參支、酒精燈壹個扣案足憑。被告事實欄一（
    二）部分犯行，業據被告於警訊及檢察官偵查中坦承不諱，又採其尿液送台灣科
    技檢驗股份有限公司送驗結果，亦呈甲基安非他命陽性反應，此有該公司檢驗報
    告一紙可按，復有安非他命壹小包（毛重壹點五公克）、安非他命吸食器壹組扣
    案足憑，被告空言否認要不足採。再被因施用毒品案件，經本院裁定觀察勒戒後
    ，因無繼續施用毒品傾向，由台灣屏東地方法院檢察署檢察官以八十七年度偵字
    第五五一五號、第五七八七號為不起訴處分確定。復再因施用毒品案件，經裁定
    觀察勒戒後，因有繼續施用傾向，經台灣屏東地方法院檢察署檢察官提起公訴，
    由本院以八十八年度易字第一六五號判處有期徒刑九月確定等情，有各該判決及
    台灣高等法院被告全國前案紀錄表在卷可憑。綜上所述，本件事證明確，被告犯
    行應堪認定。
二、核被告所為，係犯毒品危害防制條例第十條第二項之施用第二級毒品罪及同條例
    第十一條第三項之罪。其先後多次施用第二級毒品安非他命之犯行，均時間緊接
    ，犯罪構成要件相同，顯係基於概括之犯意反覆為之，均為連續犯，應依刑法第
    五十六條之規定論以一罪，並加重其刑。又其持有第二級毒品安非他命，亦係基
    於概括之犯意，本應以連續持有論，惟其持有後，進而施用，其持有之低度行為
    應分別為施用之高度行為所吸收不另論罪。被告所犯上開施用第二級毒品罪與同
    條例第十一條第三項之罪名間，有方法結果之牽連關係，依刑法第五十五條規定
    ，從一重之施用第二級毒品罪處斷。又被告因竊盜案件，經判處有期徒刑八月確
    定，甫於八十九年二月二十八日執行完畢，有其前科表在卷足憑，其於五年內再
    犯本件有期徒刑以上之罪，為累犯，應依法加重其刑。就上揭加重部分並遞加重
    之。又就事實欄一（二）部分雖未據起訴，惟與起訴部分有裁判上一罪之關係，
    且經檢察官移送併辦，本院自應審究。爰審酌被告素行不佳，前因施用毒品，業
    經本院處有期徒刑九月確定，猶不知悔改再施用第二級毒品安非他命，惟所生危
    害僅戕害自身健康，及其犯後態度等一切情狀，量處如主文所示之刑以資懲儆。
    扣案之安非他命貳小包（毛重零點陸公克）、安非他命吸食器壹組、玻璃管參支
    、酒精燈壹個；安非他命壹小包（毛重壹點五公克）、安非他命吸食器壹組，分
    係毒品及為被告所有專供施用第二級毒品之器具，應依毒品危害防制條例第十八
    條第一項前段沒收銷毀之。又被告第一次為警查獲時另扣得安非他命壹小包，毛
    重零點六公克，惟該包安非他命係由被告轉讓予古景能，此業據被告於警訊中供
    明，爰不於本件宣告沒收銷毀，附此說明。
據上論斷，應依刑事訴訟法第二百九十九條第一項前段，毒品危害防制條例第十條第
二項、第十一條第三項、第十八條第一項前段，刑法第十一條、第五十六條、第五十
五條、第四十七條，判決如主文。
中      華      民      國      九十      年      六      月    十九    日
                                      臺灣屏東地方法院刑事第一庭
                                          法  官    郭書豪
右正本證明與原本無異。
對於本判決如有不服應於收受送達後十日內向本院提出上訴書狀上訴於台灣高等法院
高雄分院並按他造當事人之人數附具繕本。
                                          書記官    潘豐益
中      華      民      國      九十      年      六      月十九    日
附錄法條
毒品危害防制條例第十條
施用第一級毒品者，處六月以上五年以下有期徒刑。
施用第二級毒品者，處三年以下有期徒刑。


司法院資訊處製作；財團法人民間司法改革基金會備份。
